【裁判字號】    98,交簡上,12
【裁判日期】    980923
【裁判案由】    公共危險
【裁判全文】
臺灣澎湖地方法院刑事判決            98年度交簡上字第12號
上  訴  人  乙○○
即  被  告
上列被告因公共危險案件，不服本院馬公簡易庭98年度馬交簡字
第98號第一審判決（聲請簡易判決處刑書案號：98年度偵字第
441號），提起上訴，本院合議庭為第二審判決如下：
    主    文
上訴駁回。
    事    實
一、乙○○於民國98年6月4日下午1時至2時許，在澎湖縣馬公市
    ○○路住處，食用含有酒精之麻油燒酒雞2碗後，在已呈不
    能安全駕駛動力交通工具之狀態下，猶於同日下午3時許，
    騎乘車牌號碼CR5-726號重型機車，沿澎湖縣馬公市○○路
    由西往東方向行駛，途經三多路與林森路交岔路口時，因不
    勝酒力無法安全操控車輛，適有盧秀純駕駛之車號E6-7090
    號自小客車沿林森路由南向北方向行駛而來，乙○○為閃避
    車輛，人車摔倒在地致受傷，經警送醫救治後，測得其血中
    酒精濃度達176.6mg/dl，換算呼氣酒精濃度達0.88mg/l。
二、案經澎湖縣政府警察局馬公分局報請臺灣澎湖地方法院檢察
    署檢察官聲請簡易判決處刑。
    理    由
一、按除顯有不可信之情況外，從事業務之人於業務上或通常業
    務過程所須製作之紀錄文書、證明文書，亦得為證據，刑事
    訴訟法第159條之4第2款定有明文。經查：本件卷附三軍總
    醫院澎湖分院血中酒精濃度檢驗報告，係屬從事醫療業務之
    檢驗科主任林雯志、醫檢師謝尚諶於其業務上製作之證明文
    書，亦查無何顯不可信之情形，具有證據能力，而得作為本
    件認定犯罪事實之證據。
二、被告乙○○承認有於食用麻油燒酒雞2碗後，騎車外出之事
    實，惟矢口否認有公共危險犯行，辯稱：伊案發前雖食用麻
    油燒酒雞，但並未飲酒，可以安全駕駛交通工具，本件車禍
    係盧秀純違規肇事所致，伊並無責任云云。經查：
  (一)被告於98年6月4日下午1時至2時許，在澎湖縣馬公市○○路
    住處，食用含有酒精之麻油燒酒雞2碗後，於同日下午3時許
    ，騎乘車牌號碼CR5-726號重型機車，沿澎湖縣馬公市○○
    路由西往東方向行駛，途經三多路與林森路交岔路口時，為
    閃避盧秀純駕駛之車號E6-7090號自小客車，人車摔倒在地
    致受傷之事實，為被告所不爭執，並有相符之道路交通事故
    現場圖、現場照片附卷可稽。上開事實，堪以認定。
  (二)被告雖否認案發當時已達不能安全駕駛動力交通工具之狀態
    ，惟被告經送醫後，測得其血中酒精濃度達176.6mg/dl （
    換算呼氣酒精濃度達0.88mg/l），業據三軍總醫院澎湖分院
    檢驗科主任林雯志、醫檢師謝尚諶出具血中酒精濃度檢驗報
    告可稽。而依法務部88年5月18日法88檢字第00166 9號函文
    ，呼氣酒精濃度達0.55mg/l以上者，肇事率為一般正常人之
    10倍；且就醫學文獻所知，酒精對人體造成之影響，於呼氣
    時酒精濃度達0.25mg/dl，即會輕度中毒，造成輕度協調功
    能降低；呼氣酒精濃度達0.5mg/dl時，屬輕到中度中毒症狀
    ，出現反應較慢、感覺減低、影響駕駛之狀況；又飲酒後1
    小時許，其體內血液酒精濃度可達最高，飲酒1小時後其體
    內之酒精濃度隨即消減，亦有行政院國軍退除役官兵輔導委
    員會臺北榮民總醫院88年8月5日之（88）北總內字第26868
    號函文可資參照。被告於車禍發生後，經測得其血中酒精濃
    度達176.6mg/dl（換算呼氣酒精濃度達0.88mg/l），已如前
    述，堪認被告食用燒酒麻油雞後，足以影響反應及駕駛狀況
    。佐以證人即當時到場處理之員警甲○○證稱：被告送醫後
    ，醫生幫被告做檢查時，被告一直在說話，伊請被告做吹氣
    酒精測試，被告動作不確實，才請醫院抽血檢驗…被告有點
    激動，講話很快，醫生已經幫被告檢查，被告仍一直叫醫生
    幫他檢查等語（本院卷第37-38頁），足證被告自騎車外出
    之始，及至車禍發生當時，均有因飲酒而達不能安全駕駛之
    情狀至明。
  (三)綜上所述，本件事證明確，被告酒後不能駕駛交通工具之犯
    行，堪以認定。
三、核被告乙○○所為，係犯刑法第185條之3之公共危險罪。原
    審適用刑事訴訟法第449條第1項前段、第454條第2項，刑法
    第185條之3、第42條第3項，刑法施行法第1條之1，爰審酌
    被告犯罪之動機，經施測後血中酒精濃度達176.6mg/dl，對
    用路人造成危險之程度不低，及其犯罪後之態度等一切情狀
    ，判處被告罰金新臺幣5萬元，如易服勞役，以新臺幣1千元
    折算1日，其認事用法於法並無不當，量刑亦屬妥適。被告
    否認犯罪，指摘原判決不當，為無理由，應予駁回。
據上論斷，依刑事訴訟法第455條之1第1項、第3項、第368條，
判決如主文。
本案經檢察官陳顗安到庭執行職務。
中      華      民      國   98    年   9    月   23   日
                  刑事庭  審判長法  官  管安露
                                法  官  陳順輝
                                法  官  李宛玲
以上正本證明與原本無異。
本判決不得上訴。
中      華      民      國   98    年   9    月   23   日
                                書記官  莊茹茵


司法院資訊處製作；財團法人民間司法改革基金會備份。
